臺灣高等法院臺中分院刑事裁定　　　　　 96年度抗字第641號
抗　告　人　臺灣苗栗地方法院檢察署檢察官
受　刑　人　甲○○
　　　　　　　　　　（現於臺灣嘉義監獄執行中）
上列抗告人因聲請減刑並定應執行刑案件，不服臺灣苗栗地方法
院中華民國96年7月16日裁定（96年度聲減字第407號，聲請案號
：臺灣苗栗地方法院檢察署96年度聲減戊字第323號）提起抗告
，本院裁定如下：
    主  文
原裁定關於駁回如附表編號1、2、3、4所示四罪聲請定應執行刑
部分撤銷。發回臺灣苗栗地方法院。
    理  由
一、原裁定意旨略以：聲請意旨另請求就附件附表編號1、2；編
    號3、4分別定應執行刑，惟按裁判確定前犯數罪均應減刑，
    而未定執行刑者，就各罪依法減刑後，適用刑法第51條定其
    應執行刑。中華民國96年罪犯減刑條例第10條第1項定有明
    文。此所謂適用刑法第51條定應執行刑，係指就裁判確定前
    之全部數罪，均應於依法減刑後，定其應執行刑，而不得任
    意就全部數罪中之2罪或多罪，定其應執行刑，再就所餘之
    罪，與裁判確定後之他罪，定其應執行刑，否則即不符刑法
    第51條係執行數罪併罰方法之立法意旨。經查：本件受刑人
    甲○○所犯附件附表編號1至4之罪，其中編號1、2、4之罪
    均在編號1之罪裁判確定前所犯，編號3部分則單獨於編號1
    裁判確定後所犯，此均為聲請意旨所明確記載，是依上開說
    明，自應就編號1、2、4之罪合併定應執行刑，編號3部分單
    獨執行，乃聲請意旨請求就編號1、2；編號3、4分別定應執
    行刑，於法即有未合，其該部分聲請為無理由，應予駁回云
    云。
二、抗告意旨略以：(一)就附表編號1、2之罪而言，其犯罪日期均
    在附表編號1之罪判決確定之前；至附表編號3、4之罪，原
    即經同一判決確定，並同時定其應執行之刑。上開二部分均
    顯然合於刑法第50條所規定數罪併罰之要件。原審裁定認該
    部分聲請為無理由，顯有誤會。(二)附表編號1、2之罪，前業
    經台灣桃園地方法院以94年聲字第1930號裁定定其應執行刑
    為9月。附表編號3、4之罪，係同時經台灣高等法院93年上
    訴字第2160號判決確定，並定其應執行刑。此有受刑人之刑
    案資料查註紀錄表在卷可稽，前開二部分之定執行刑，均合
    於數罪併罰之要件，已如前述，衡諸常情，法院於定執行刑
    時均會將各刑合併最高刑期予以酌減，則附表編號1、2之罪
    與附表編號3、4之罪，分別定其執行刑，受刑人將受兩次酌
    減，設若依原審裁定之意旨，將附表編號1、2、4之罪定執
    行刑，編號3之罪，將僅餘一罪，而無庸定執行，則受刑人
    將僅受一次之酌減，依常情而言，顯然對受刑人明顯不利，
    是依原裁定意旨操作結果，將與本次減刑之目的相違。(三)數
    罪併罰有2裁判以上者，固得依刑法第51條之規定定其應執
    行之刑，但須以裁判確定前為前提，倘若被告先後犯甲、乙
    、丙三罪，而甲罪係在乙罪確定前所犯，甲、乙兩罪均經判
    決確定，並已裁定定其應執行之刑，則丙罪雖在乙罪判決確
    定前所犯，但因其在甲罪裁判確定之後，且乙罪既已與甲罪
    合併定其應執行刑，則丙罪即不得再與乙罪重複定其應執行
    之刑，只能單獨執行（最高法院72年台非字第47號判例意旨
    參照）。是參諸上開判例，附表編號4之罪既曾與編號3之罪
    定刑，應不得將之拆開，另與附表1、2之罪定執行刑。爰提
    起抗告，請求將原裁定該部分撤銷，更為適當裁定等語。
三、經查，原裁定以受刑人所犯附表編號1、2、4之罪，均在編
    號1之罪裁判確定前所犯，合於數罪併罰之要件，因認聲請
    意旨請求就附表編號1、2之罪及編號3、4之罪分別定其應執
    行刑，為無理由，而予駁回，固非無見。惟查：按裁判確定
    前犯數罪者，應依刑法第51條之規定，定其應執行之刑，此
    參刑法第50條、第51條規定甚明。又數罪併罰，有二裁判以
    上者，依刑法第51條規定，定其應執行刑，刑法第53條定有
    明文。是檢察官聲請定執行刑之二裁判所宣告之數罪，均在
    裁判確定前所犯者，即符合聲請定執行刑之要件。至其他裁
    判與檢察官聲請定執行刑之一裁判間符合數罪併罰之要件，
    但與另一裁判間不符合數併罰之要件，因該其他裁判既未經
    檢察官併另二裁判為定執行刑之聲請，故法院就已聲請定執
    行刑之二裁判間符合數罪併罰之要件與否予以審酌即足，尚
    無強將檢察官未聲請定執行刑之其他裁判，與已經聲請之裁
    判間，併為審酌是否符合數罪併罰要件之必要。換言之，法
    院辦理定執行刑之聲請案件，僅須就檢察官聲請所提之附表
    形式審查，倘合於法律規定，即當裁定之。本件受刑人所犯
    如附表編號1、2之罪及附表編號3、4之罪，均分別符合刑法
    第50條所規定數罪併罰之要件，則檢察官就附表編號1、2之
    罪及編號3、4之罪聲請分別定其應執行之刑，於法即無不合
    ，原審法院自應於檢察官聲請之範圍內，以最有利受刑人之
    方式裁定定其應執行之刑。原審法院未予詳察，逕認檢察官
    聲請就附表編號1、2之罪及編號3、4之罪分別定其應執行刑
    ，為無理由，而予駁回，尚有未洽。檢察官提起抗告，指摘
    原裁定此部分不當，為有理由，應由本院將原裁定關於駁回
    附表編號1、2、3、4所示四罪聲請定應執行刑部分撤銷，爰
    考量受刑人之抗告利益，發回原法院另為適法之裁定。
四、據上論斷，依刑事訴訟法第413條前段，裁定如主文。
中　　華　　民　　國　　96　　年　　8　　月　　28　　日
　　　　　　刑事第十一庭    審判長法　官  陳  朱  貴
                                  法  官  何  志  通
                                  法  官  郭  同  奇
上列正本證明與原本無異。
不得抗告。
                                  書記官  康  孝  慈
中　　華　　民　　國　　96　　年　　8　　月　　29　　日
